【裁判字號】    99,抗,918
【裁判日期】    990629
【裁判案由】    假處分
【裁判全文】
臺灣高等法院民事裁定                   99年度抗字第918號
    抗  告  人  甲○○
    代  理  人  李旦律師
                江俊賢律師
抗告人因與彰化商業銀行股份有限公司間假處分事件，對於中華
民國99年4月7日臺灣臺北地方法院99年度裁全字第1148號裁定提
起抗告，本院裁定如下：
    主  文
抗告駁回。
抗告訴訟費用由抗告人負擔。
    理  由
一、按民事訴訟法第532條規定，債權人就金錢以外之請求因請
    求標的之現狀變更，有日後不能強制執行，或甚難強制執行
    之虞，欲保全強制執行者，得聲請假處分。又債權人聲請假
    處分，依民事訴訟法第533條前段準用第526條第1項、第2項
    規定，應就其請求及假處分之原因加以釋明，且兩者缺一不
    可。前開釋明如有不足，而債權人陳明願供擔保或法院認為
    適當者，法院始得定相當之擔保，命供擔保後為假處分。所
    謂釋明，係指提出能即時調查之證據，使法院生薄弱之心證
    ，因而信其所主張之事實大概如此者而言。
二、查相對人主張第三人東亞電機股份有限公司（下稱東亞公司
    ）於民國94年7月19日邀同第三人王健全、陶學燁為連帶保
    證人，擔保東亞公司對其於現在及將來所負之借款、墊款、
    保證等在本金新台幣（下同）6100萬元內之一切債務，並約
    定任一宗債務未償，視為全部到期。嗣東亞公司自96年12月
    24日起陸續向其借款計3615萬元，除部分已償還外，迄今仍
    積欠其本金30,638,883元及遲延利息、違約金。詎陶學燁為
    逃避保證債務，於99年1月間以買賣為原因，將名下坐落台
    北市○○○路○段161巷9號5樓之建物應有部分1/4及土地應
    有部分1/24（下稱系爭房地）通謀虛偽移轉登記至妻子即抗
    告人名下，應屬無效，其得依民法第242條規定代位陶學燁
    行使物上請求權請求抗告人塗銷所有權移轉登記，縱買賣移
    轉行為非屬虛偽，其亦得依同法第244條規定撤銷之，因其
    就系爭房地並無設定抵押權，抗告人如將系爭房地為移轉或
    設定負擔等行為，致請求標的現狀變更，日後將有不能執行
    或甚難執行之虞，爰依法聲請假處分，命抗告人不得對系爭
    房地應有部分為移轉、抵押、出租及其他處分行為，並願供
    擔保以代釋明等情，業據提出借據、本票、動撥申請書兼債
    權憑證、保證書、授信約定書、綜合授信契約書、土地暨建
    物登記謄本、放款戶資料一覽表、建物異動索引在卷可稽，
    堪認相對人已就請求及假處分原因為釋明，縱認釋明尚有不
    足，相對人亦表明願提供擔保，原裁定斟酌抗告人因受禁止
    就系爭房地應有部分為移轉、抵押、出租及其他處分行為，
    可能遭受之損害，酌定供擔保金額准相對人等之假處分聲請
    ，即無不當。抗告人復另陳：其於99年1月間以330萬元向陶
    學燁買受系爭房地，不知相對人與陶學燁間有債權債務關係
    ，非與陶學燁共謀脫產而為之處分云云，並提出不動產買賣
    契約書、匯款回條在卷，此乃實體事項之爭執，非保全程序
    所須審究，抗告人指摘原裁定有誤，聲明廢棄，非有理由，
    應予駁回，爰裁定如主文。
中    華    民    國    99    年    6     月    29    日
                    民事第九庭
                        審判長法  官  黃熙嫣
                              法  官  林玲玉
                              法  官  陳玉完
正本係照原本作成。
本裁定除以適用法規顯有錯誤為理由外，不得再抗告。如提起再
抗告，應於收受後10日內委任律師為代理人向本院提出再抗告狀
。並繳納再抗告費新台幣１千元。

中    華    民    國    99    年    7     月    2     日
                              書記官  鎖瑞嶺

司法院資訊處製作；財團法人民間司法改革基金會備份。
